# 请教陈老师，无偿接借款

提问人：心海拂清风 时间：2017-03-15 17:47:50
1 、请教陈老师甲上市公司给联营企业无偿借款一亿元，其他股东同等条件无息借款，财务处理的需要考虑折现，以下财务处理是否可以？ 借 财务费用 现值与一亿元差异金额 贷 长期应收款-未确认融资费用 当年的利息处理
借 长期应收款-未确认融资费用 贷 财务费用 以上处理是否正确，处理完毕之后，当年进入的财务费用很大，后续财务费用是负数，我理解是不是应该做资本性投入呢？谢谢。

回答人：chenyiwei
不考虑此类无息拆借的合规性（这种行为是证监发[2003]56号文所禁止的），在借出方（上市公司）层面仍应参照《瑞华研究 2010～ 2016 汇编》之“问题4-1-14（母子公司之间的无息或低息贷款在双方各自个别财务报表中的处理）”所述处理原则，将无息借款折现值小于借出金额的差额确认为对该联营企业的追加投资成本，后续以该折现值为起点，按实际利率法确认利息收入。